【裁判字號】    99,交易,382
【裁判日期】    990719
【裁判案由】    公共危險
【裁判全文】
臺灣臺北地方法院刑事判決             99年度交易字第382號
公  訴  人  臺灣臺北地方法院檢察署檢察官
被      告  甲○○
上列被告因公共危險案件，經檢察官提起公訴（99年度偵字第12
389 號），因被告於準備程序中就被訴事實為有罪之陳述，經本
院裁定適用簡式審判程序，判決如下：
    主  文
甲○○服用酒類，不能安全駕駛動力交通工具而駕駛，累犯，處
有期徒刑陸月，如易科罰金，以新臺幣壹仟元折算壹日。
    事  實
一、甲○○先後於民國95年間因公共危險案件，經臺灣桃園地方
    法院以95年度桃交簡字第2097號判處拘役30日，以96年度壢
    交簡字第180號判決判處有期徒刑3月，有期徒刑部分並於96
    年6月12日易科罰金執行完畢，復於97年間因公共危險案件
    ，經同院以97年度壢交簡字第2058號判決判處罰金新臺幣12
    萬元。詎甲○○仍不知悔改，明知其於99年4月25日下午2時
    許，在宜蘭縣羅東鎮小吃店，飲下4瓶啤酒後，其反應趨緩
    ，已至不能安全駕駛動力交通工具之程度，竟仍執意駕駛車
    號9161-RX號自用小客車返家。嗣於同日下午3時20分，為警
    發現甲○○逕將車違規停放在國道5號公路北向9.4公里處之
    外側路肩（行政區位於臺北縣石碇鄉），並在車內睡覺，而
    對其盤查，當場測得其吐氣所含酒精濃度高達每公升1.44毫
    克，始悉上情。
二、案經國道公路警察局第九警察隊移送臺灣臺北地方法院檢察
    署檢察官偵查起訴。
    理  由
一、本件被告甲○○所本件之罪，係死刑、無期徒刑、最輕本刑
    為3年以上有期徒刑以外之罪，亦非高等法院管轄之第一審
    案件，於本院準備程序進行中，被告先就被訴事實為有罪之
    陳述，經告知被告簡式審判程序之旨，並聽取公訴人及被告
    之意見後，本院裁定進行簡式審判程序，是本件之證據調查
    ，依刑事訴訟法第273條之2規定，不受同法第159條第1項、
    第161條之2、第161條之3、第163條之1及第164條至第170
    條規定之限制。
二、訊據被告對上開犯罪事實均自白不諱，並有酒精濃度測定單
    、刑法第185條之3案件測試觀察紀錄表、汽機車駕駛人酒後
    生理協調平衡檢測紀錄表、內政部警政署國道公路警察局舉
    發違反道路交通管理事件通知單等附卷可憑，是被告任意性
    自白有上開證據足資補強，堪認與事實相符，應予採信。綜
    上，本案事證明確，被告犯行應堪認定，應依法論罪。
三、按刑法第185條之3規定所謂「不能安全駕駛」，乃抽象危險
    犯，並不以發生具體危險為必要，對於呼氣酒精濃度已達每
    公升0.55毫克（0.55mg/l）以上，肇事率為一般正常人之10
    倍，認為已達不能安全駕車之標準，此業經法務部88年5 月
    18日以法88檢字第001669號函告週知，應為絕對不能安全駕
    駛動力交通工具。又當人飲酒後，若以呼氣酒精濃度測試器
    測得之呼氣濃度達到每公升0.5毫克時（約合體內血液中酒
    精濃度100mg/dl），反應較慢，感覺減低，將影響駕駛；達
    到每公升0.75毫克時，思考與個性行為均會改變；達到每公
    升1.0毫克時，步態不穩，噁心嘔吐，精神混惑不清晰；達
    到每公升1.5毫克時，說話不清楚，感覺喪失，視力模糊；
    達到每公升2.0毫克時，體溫與血糖均降低，肌肉控制差，
    甚至會導致癲癇發作；達到每公升3.5毫克時，則已經神智
    不清，反射減低，甚至呼吸抑制，亦業據行政院國軍退除役
    官兵輔導委員會臺北榮民總醫院以88年8月5日（88）北總內
    字第26868號函釋明確。查本件被告為警查獲時，所測得吐
    氣之酒精濃度高達為1.44mg∕l，且其酒後駕駛上開車輛至
    國道5號公路北向9.4公里處之外側路肩時，即因酒後意識不
    清，在其所駕駛之上開自小客車內睡覺，堪認被告因飲酒已
    至反應較慢、感覺減低，致影響其駕駛行為，已達不能安全
    駕駛動力交通工具無疑。是核被告所為，係犯刑法第185條
    之3服用酒類不能安全駕駛動力交通工具而駕駛罪。又被告
    有如事實欄所述之科刑、執行紀錄，有臺灣高等法院被告前
    案紀錄表可稽，其於受有期徒刑執行完畢，5年內故意再犯
    本件有期徒刑以上之罪，為累犯，爰依刑法第47條第1項規
    定加重其刑。爰審酌被告前已有3次酒後駕駛公共危險案件
    ，均經論罪科刑確定，本件再犯同一犯行，足認其不知悔改
    ，明知酒後已不能安全駕駛動力交通工具，竟仍冒然駕車上
    路，並行駛於高速公路上，非但漠視自身之安全，對參與交
    通往來之人車亦均具高度危險性，被告無視政府律令宣導，
    對於公眾之安全危害甚鉅，惟念其犯後坦承犯行，態度尚可
    及本次酒醉駕駛幸未肇事造成實害及其生活狀況、智識程度
    等一切情狀，量處如主文所示之刑，並諭知易科罰金之折算
    標準。
據上論斷，依刑事訴訟法第273條之1第1項、299條第1項前段，
刑法第185條之3、第47條第1項、第41條第1項前段，刑法施行法
第1條之1，判決如主文。
本案經檢察官郭力菁到庭執行職務。
中    華    民    國    99    年    7     月    19    日
                      交通法庭  法  官  林瑋桓
以上正本證明與原本無異。
如不服本判決應於收受送達後10日內向本院提出上訴書狀，並應
敘述具體理由；其未敘述上訴理由者，應於上訴期間屆滿後20日
內向本院補提理由書（均須按他造當事人之人數附繕）「切勿逕
送上級法院」。
中    華    民    國    99    年    7     月    19    日
                                書記官  鄭伊芸
附錄本案論罪科刑法條：
刑法第185條之3
服用毒品、麻醉藥品、酒類或其他相類之物，不能安全駕駛動力
交通工具而駕駛者，處1 年以下有期徒刑、拘役或科或併科15萬
元以下罰金。

司法院資訊處製作；財團法人民間司法改革基金會備份。
